【裁判字號】    89,交聲,185
【裁判日期】    891226
【裁判案由】    聲明異議
【裁判全文】
臺灣臺南地方法院交通事件裁定                    八十九年度交聲字第一八五號
    移送機關  交通部公路局嘉義區監理所麻豆監理站
    受處分人  甲○○
    即異議人
右列受處分人因違反道路交通管理處罰條例案件，對於交通部公路局嘉義區監理所麻
豆監理站八十九年十月二十七日所為之裁決處分（處分案號：麻監裁駕字第七五—Ｍ
00000000號），聲明異議，本院裁定如左：
    主  文
原處分撤銷。
甲○○不罰。
    理  由
一、本件原處分意旨略以：受處分人即異議人甲○○於民國八十九年六月五日晚間十
    時十七分許，駕駛車牌號碼ＴＬ—九二六六號自用小客車，途經台南縣新營市○
    ○路、民治路交岔路口時，因闖紅燈而經台南縣警察局交通隊以南縣警交字第Ｍ
    00000000號違反道路交通管理事件通知單舉發該違規事實，嗣由移送機
    關即交通部公路局嘉義區監理所麻豆監理站依道路交通管理處罰條例第五十三條
    之規定，裁處罰鍰新台幣三千六百元，並依同條例第六十三條第一項第三款之規
    定，記違規點數三點等語。
二、受處分人即異議人甲○○則辯稱：當日其駕車進入前述交岔路口時，燈號還是黃
    燈，進入路口後，因前車欲左轉暫時停車，伊要直行而受阻擋，此時燈號才變為
    紅燈，其並未有闖紅燈之情事等語。
三、按汽車駕駛人，行經有燈光號誌管制之交岔路口闖紅燈者，處六百元以上一千二
    百元以下罰鍰，道路交通管理處罰條例第五十三條固定有明文，惟道路交通標誌
    標線號誌設置規則第二百零六條第四款亦明定：圓形黃燈係用於警告車輛駕駛人
    及行人，表示紅色燈號即將顯示，屆時將失去通行路權，顯見黃色燈號僅係警告
    駕駛人之用，尚無禁止車輛通行之意義，是汽車駕駛人如於紅燈前之黃燈號誌亮
    時，即已進入路口，則其縱於紅燈亮時，猶未通過該路口，其行為仍與行經有燈
    光號誌管制之交岔路口闖紅燈有異，因之亦無從以前開道路交通管理處罰條例之
    規定處罰之。
四、經查，證人即舉發本件違規事實之台南縣警察局交通警員舒明基於本院調查時，
    業已到庭結證稱：「當天過程是前車有左轉，他（指異議人甲○○）因為要注意
    前車，沒有注意號誌，他進入路口之時，燈號是黃燈，他遲疑一下就過路口，然
    後我們便把他攔下來，他就在被前車擋住時變紅燈，他越過停止線時尚為黃燈，
    是在路口被前車擋住時，才變為紅燈……」等語（本院八十九年十二月八日訊問
    筆錄參照），顯見本件受處分人即異議人甲○○於前述時、地，進入上開交岔路
    口時，其行車方向之燈光號誌尚屬黃燈，而該燈號係於其駕車進入路口後，始轉
    為紅燈，是異議人辯稱：其並無闖紅燈之情形等語，尚堪採信。據此並參照上開
    說明，異議人雖有搶黃燈之行為，然其所為尚與道路交通管理處罰條例第五十三
    條之闖紅燈行為有異，從而，異議人於前述時、地，實無原處分意旨所稱之違規
    情事，亦可認定，是本件異議人之異議，經核為有理由，原處分予以裁罰，於法
    即有未合，故應由本院裁定將原處分撤銷，另為異議人不罰之諭知，以資適法。
五、據上論斷，應依道路交通案件處理辦法第二十條前段，裁定如主文。
中    華    民    國      八十九      年    十二        月    二十六    日
                              臺灣臺南地方法院交通法庭
                                  法  官    陳  志  成
右正本證明與原本無異
如不服本裁定應於送達後五日內向本院提出抗告狀
                                  書記官    林  同  啟
中    華    民    國      九十        年     一         月      二      日


司法院資訊處製作；財團法人民間司法改革基金會備份。
